臺灣板橋地方法院刑事判決　　　　　　　94年度訴字第1736號
公　訴　人　臺灣板橋地方法院檢察署檢察官
被　　　告　甲○○
上列被告因毒品危害防制條例案件，經檢察官提起公訴（94年度
核退偵字第37號）及移請併案審理（台灣板橋地方法院檢察署九
十四年度偵字第一０六二三號），本院依簡式審判程序判決如下
：
    主  文
甲○○連續轉讓第二級毒品，處有期徒刑拾月。扣案之安非他命
肆小包（毛重共肆點捌公克）及安非他命殘渣袋壹個沒收銷燬，
分裝袋拾陸個、電子磅秤壹個、手機壹支均沒收。
    事  實
一、甲○○明知毒品安非他命屬毒品危害防制條例管制之第二級
 　 毒品，依法不得轉讓，竟基於轉讓安非他命之概括犯意，自
　　民國九十年間起至九十三年八月二十三日止，在臺北縣土城
    市○○路一百一十四巷三十五弄十六號二樓住處，連續十次
    將安非他命無償轉讓予許文進施用，復自九十二年十二月一
    日起至九十三年八月二十三日止，在臺北縣土城市○○路與
    學府路海山高工前附近，連續五次將安非他命無償轉讓予綽
    號「阿豪」、「佳明」之姓名年籍不詳之人施用，嗣為警於
    九十三年八月二十三日晚上七時二十分許，持搜索票在上開
    住處查獲，並扣得安非他命吸食器一組、玻璃球一個。
    甲○○復基於轉讓安非他命之概括犯意，於九十四年六月十
    六日下午五時許，再台北縣土城市○○路○段二四一號「海
    山高工」學校運動場，轉讓第二級毒品安非他命（約定值新
    台幣「下同」五百元）一次與綽號「秋霞」之成年人。復於
    九十四年六月十八日上午十時許，在台北縣土城市○○路附
    近，轉讓第二級毒品安非他命（約定值一千元）一次與綽號
    「秋霞」之成年人，嗣為警於九十四年六月十八日十二時三
    十分許，在台北縣土城市○○路○段與和平路口查獲，並扣
    得甲○○所有、供轉讓所用之安非命四小包（毛重四點八公
    克）、安非他命殘渣袋一個、分裝袋十六個、電子磅秤一個
    、手機一支。
二、案經臺北縣政府警察局土城分局移送臺灣板橋地方法院檢察
    署檢察官偵查起訴及移請併案審理。本院於準備程序進行中
    ，被告就被訴事實為有罪之陳述，經告知簡式審判程序之旨
    ，並聽取公訴人及被告之意見後，本院合議庭裁定由受命法
    官獨任進行簡式審判程序。
    理  由
一、上揭犯罪事實，業據被告於本院準備程序、審理時均自白不
    諱，且經同案被告許文進於偵查中證述在卷，（見台灣板橋
    地方法院檢察署九十四年度核退偵字第三七號第四十七頁及
    四十八頁），復有為警於九十四年六月十八日十二時三十分
    許，在台北縣土城市○○路○段與和平路口查獲，扣得甲○
    ○所有、供轉讓所用之安非命四小包（毛重四點八公克）、
    安非他命殘渣袋一個、分裝袋十六個、電子磅秤一個、手機
    一支扣案可佐，足認被告之自白核與事實相符。從而被告轉
    讓第二級毒品犯行，事證明確，堪予認定。
二、核被告所為，係犯毒品危害防制條例第八條第二項之轉讓第
    二級毒品罪。其持有安非他命之低度行為，為轉讓之高度行
    為所吸收，不另論罪。被告先後多次轉讓安非他命，均時間
    緊接，所犯係構成要件相同之罪，顯係基於概括犯意為之，
    為連續犯，應依法論以一罪，並加重其刑。檢察官雖未就移
    送併案審理部分即被告於九十四年六月十七日及十八日二次
    轉讓安非他命犯行提起公訴，惟前揭犯罪事實欄所載之轉讓
    毒品犯行，與起訴部分有連續犯之裁判上一罪關係，為起訴
    效力所及，本院自得併予審究。爰審酌被告前已因施用毒品
    案件，獲得不起訴處分之寬典，又因施用毒品經法院論罪科
    刑，均猶不能戒除毒癮，顯然漠視法令之禁制，復再多次轉
    讓毒品長達三年，危害社會，惟犯後態度尚屬良好等一切情
    狀，量處如主文所示之刑。九十四年六月十八日警方在被告
    皮包內扣得之安非命四小包（毛重四點八公克）、安非他命
    殘渣袋一個應予沒收銷燬，其餘分裝袋十六個、電子磅秤一
    個、手機一支為被告所有，供轉讓安非他命所用之物為被告
    審理時陳稱明確，應併予沒收。至於九十三年八月二十三日
    在被告住處扣得之安非他命吸食器一組及玻璃球一個，與本
    案轉讓安非他命犯行無關，爰不併為沒收之宣告，附此敘明
    。
三、如不服本判決，得自收受送達之日起十日內，向本院提出上
    訴。
據上論斷，應依刑事訴訟法第二百七十三條之一第一項、第二百
九十九條第一項前段，毒品危害防制條例八條第二項、第十八條
第一項前段，刑法第十一條前段、第五十六條、第三十八條第一
項第二款，判決如主文。
本案經檢察官陳鴻濤到庭執行職務。
中　　華　　民　　國　　94　　年　　10　　月　　6 　　日
                  刑事第七庭    法　官   胡 堅 勤
以上正本證明與原本無異
如不服本判決應於送達後10日內向本院提出上訴狀
                                書記官　 吳 詩 琳
中　　華　　民　　國　　94　　年　　10　　月　　6 　　日
附錄本案論罪科刑所引法條：
毒品危害防制條例第8條
轉讓第一級毒品者，處 1 年以上 7 年以下有期徒刑，得併科新
臺幣 1 百萬
元以下罰金。
轉讓第二級毒品者，處 6 月以上 5 年以下有期徒刑，得併科新
臺幣 70 萬
元以下罰金。
轉讓第三級毒品者，處 3 年以下有期徒刑，得併科新臺幣 30 萬
元以下罰
金。
轉讓第四級毒品者，處 1 年以下有期徒刑，得併科新臺幣 10 萬
元以下罰金
。
前四項之未遂犯罰之。
轉讓毒品達一定數量者，加重其刑至二分之一，其標準由行政院
定之。
